【裁判字號】    99,訴,2495
【裁判日期】    991028
【裁判案由】    毒品危害防制條例
【裁判全文】
臺灣板橋地方法院刑事判決              99年度訴字第2495號
公  訴  人  臺灣板橋地方法院檢察署檢察官
被      告  甲○○
上列被告因違反毒品危害防制條例案件，經檢察官提起公訴（99
年度毒偵字第5680號），被告於本院準備程序中就被訴事實為有
罪之陳述，經告知被告簡式審判程序之旨，並聽取當事人之意見
後，本院裁定進行簡式審判程序，判決如下：
    主  文
甲○○施用第一級毒品，處有期徒刑柒月。又施用第二級毒品，
處有期徒刑貳月。應執行有期徒刑捌月。
    事  實
一、甲○○前因施用毒品案件，經本院以98年度毒聲字第1753號
    裁定送觀察、勒戒後，因認無繼續施用毒品之傾向，於民國
    99 年5月12日執行完畢出所，經臺灣板橋地方法院檢察署檢
    察官以99年度毒偵緝字第240 號為不起訴處分確定。詎其仍
    未戒除毒癮，竟又基於施用第二級毒品甲基安非他命之犯意
    ，於99年5 月27日晚上10時許，在其位於臺北市○○區○○
    街30巷2 號9 樓居所內，將甲基安非他命放入玻璃球燒烤之
    方式，施用甲基安非他命1 次。復基於施用第一級毒品海洛
    因之犯意，於同月30日晚上10時許，在臺北縣永和市不詳地
    址之朋友住處內，以捲煙之方式施用海洛因1 次。嗣於99年
    5 月31日晚間23時20分許，甲○○在有偵查犯罪職權之公務
    員知悉其上開施用甲基安非他命犯行前，即主動向臺北縣政
    府警察局永和分局秀朗派出所員警坦承施用甲基安非他命之
    犯行而接受裁判，並經其同意採集尿液送驗後，除安非他命
    類（安非他命、甲基安非他命）呈陽性反應外，另毒品鴉片
    類（嗎啡、可待因）亦呈陽性反應，而查知甲○○另有上揭
    施用海洛因之犯行。
二、案經臺北縣政府警察局永和分局移送臺灣板橋地方法院檢察
    署檢察官偵查起訴。
    理  由
一、按除被告所犯為死刑、無期徒刑、最輕本刑為3 年以上有期
    徒刑之罪或高等法院管轄第一審案件者外，於第一次審判期
    日前之準備程序進行中，被告先就被訴事實為有罪之陳述時
    ，審判長得告知被告簡式審判程序之旨，並聽取當事人、代
    理人、辯護人及輔佐人之意見後，裁定進行簡式審判程序，
    刑事訴訟法第273 條之1 第1 項定有明文。經核本件被告甲
    ○○所犯係死刑、無期徒刑、最輕本刑為3 年以上有期徒刑
    以外之罪，其於準備程序中就被訴事實為有罪之陳述，經法
    官告知簡式審判程序之旨，並聽取公訴人、被告之意見後，
    本院爰依首揭規定，合議裁定由受命法官獨任進行簡式審判
    程序，合先敘明。
二、上揭犯罪事實，業據被告甲○○於警詢及本院審理時坦承不
    諱，且其於99年5 月31日所採驗之尿液，經送往臺灣檢驗科
    技股份有限公司以GC/MS 方法（氣相層析/ 質譜儀法）檢驗
    ，結果均確呈第一級毒品海洛因代謝後嗎啡及第二級毒品甲
    基安非他命之陽性反應，此有該公司99年6 月17日報告編號
    UL/2010/60081 號濫用藥物檢驗報告、臺北縣政府警察局永
    和分局毒品案被移送者姓名及代碼對照表在卷可稽，足認被
    告自白與事實相符，堪予採信。本件事證明確，被告犯行應
    堪認定，應依法論科。
三、核被告所為，係犯毒品危害防制條例第10條第1 項之施用第
    一級毒品罪及同條第2 項之施用第二級毒品罪。被告施用海
    洛因及甲基安非他命前持有海洛因及甲基安非他命之低度行
    為，均為施用之高度行為所吸收，均不另論罪。又被告先後
    施用第二級毒品及第一級毒品之犯行，犯意各別、行為互殊
    ，應予分論併罰。又被告於99年5 月31日23時20分許，在警
    詢製作筆錄時向警方供明有事實欄所載之施用第二級毒品犯
    行，並配合採尿送驗而受裁判，有被告警詢筆錄在卷可參（
    見99年度毒偵字第5680號偵查卷第5 頁），就其該次施用第
    二級毒品犯行1 次部分，核與自首之要件相符，爰依刑法第
    62條前段之規定，減輕其刑。爰審酌被告曾因施用毒品犯行
    受觀察勒戒執行，仍漠視法令禁制而犯本罪，顯未知所戒慎
    ，惟兼衡其施用毒品所生危害，實以自戕身心健康為主，對
    於他人生命、身體、財產等法益，尚無明顯而重大之實害，
    暨其犯罪後坦認犯行之態度等一切情狀，就其前開所犯之罪
    ，各量處如主文所示之刑，並依法定其應執行之刑，以資懲
    儆。至公訴人就被告自首施用第一級毒品之犯行，請求量處
    被告有期徒刑3 月，惟本院認被告於99年5 月31日警詢時，
    並未主動供出其於上開時地施用海洛因之犯行乙節，有臺北
    縣政府警察局永和分局秀朗派出所調查筆錄1 份附卷可證（
    見99年度毒偵字第5680號偵查卷第5 頁），被告迄至本院審
    理時，始自承有本件施用海洛因之犯行，故被告就上開施用
    海洛因犯行部分，並未於犯罪未被發覺前主動供出而接受裁
    判，自不符自首之要件，是本院認以量處如主文所示之刑為
    適當，附此敘明。
據上論斷，應依刑事訴訟法第273 條之1 第1 項、第299 條第1
項前段，毒品危害防制條例第10條第1 項、第2 項，刑法第11條
前段、第51條第5 款、第62條前段，判決如主文。
本案經檢察官張瑞玲到庭執行職務。
中    華    民    國    99    年    10    月    28    日
                  刑事第十六庭      法  官    魏俊明
上列正本證明與原本無異。
如不服本判決，應於判決送達後10日內敘明上訴理由，向本院提
出上訴狀 (應附繕本) ，上訴於臺灣高等法院。其未敘述上訴理
由者，應於上訴期間屆滿後20日內向本院補提理由書「切勿逕送
上級法院」。
                                    書記官    陳香君
中    華    民    國    99    年    10    月    28    日
附錄本案論罪科刑法條全文：
毒品危害防制條例第10條
施用第一級毒品者，處6 月以上5 年以下有期徒刑。
施用第二級毒品者，處3 年以下有期徒刑。

司法院資訊處製作；財團法人民間司法改革基金會備份。
